【裁判字號】    89,交易,23
【裁判日期】    890602
【裁判案由】    過失致死
【裁判全文】
臺灣花蓮地方法院刑事判決                          八十九年度交易字第二三號
    公  訴  人  臺灣花蓮地方法院檢察署檢察官
    被      告  乙○○
右列被告因過失致死案件，經檢察官提起公訴（八十八年度偵字第四五六九號），本
院判決如左︰
    主  文
乙○○因過失致人於死，處有期徒刑肆月，如易科罰金以佰元折算壹日。
    事  實
一、乙○○曾因過失致死案件，經本院判處有期徒刑陸月，緩刑三年，於民國八十八
    年三月十一日確定，仍不知遵守交通規則，謹慎駕駛，於八十八年十一月十九日
    十八時五十分許，駕駛車號ＪＥ─二０九七號自用小貨車至花蓮縣壽豐鄉○○村
    ○○路四十六號以南五十公尺處其所有之魚池，本應注意汽車臨時停車時，應依
    車輛順行方向緊靠道路右側，並於遇下雨及在夜間無燈光或照明不清之道路，均
    應顯示停車燈光或反光標識，而依當時路面無缺陷、無障礙物等客觀情狀，並無
    不能注意之情事，竟疏未注意，將貨車逆向停於狹路，且未顯示停車燈光，同日
  十九時五分許，適有田輝夫酒後騎駛車號ＨＥＴ─九五０號機車行經該處，亦疏
    未注意車前狀況，而撞及上開貨車後方，田輝夫人車倒地，胸部受創，於送醫途
    中因血氣胸不治死亡。乙○○於肇事後，在有偵查權限之機關或公務員發覺前，
    主動打電話報警，旋向據報前往現場處理之警員丙○○自首，坦承肇事並接受裁
    判。
二、案經乙○○自首及臺灣花蓮地方法院檢察署檢察官相驗後自動檢舉偵查起訴。
    理  由
一、訊據被告乙○○坦承於右揭時地逆向停車肇事致田輝夫死亡等情不諱，並有道路
    交通事故調查報告表及現場照片數幀在卷可稽，而被害人田輝夫確因本件車禍致
    血氣胸死亡，亦經臺灣花蓮地方法院檢察署檢察官督同檢驗員到場相驗屬實，製
    有驗斷書、相驗屍體證明書及勘驗筆錄等在卷足憑。至被告雖辯稱：伊當時有顯
    示貨車前後車燈云云。惟查證人即現場處理本件車禍之警員丙○○證稱：伊到現
    場時，印象中貨車前後車燈並沒有亮等語。是被告停車後未顯示車後燈光，殆可
    認定，所辯委無可採。
二、按汽車臨時停車時，應依車輛順行方向緊靠道路右側。又停於路邊之車輛，遇晝
    晦、風沙、雨雪、霧靄時，或在夜間無燈光設備或照明不清之道路，均應顯示停
    車燈光或反光標識。道路交通安全規則第一百十一條第四款、一百十二條第一項
    第十三款分別定有明文。被告駕車自應遵守上開規定，而依當時路面無缺陷、無
    障礙物（上開道路交通事故調查報告表參照）等客觀情狀，並無不能注意之情事
    ，詎其竟疏未注意，於夜間無照明（道路交通事故調查報告表「光線」欄記載參
    照）之道路逆向停車，復未顯示停車燈光，影響後方行車安全，因而肇事，其有
    過失至為明顯。本件經送臺灣省花東區車輛行車事故鑑定委員會鑑定及臺灣省車
    輛行車事故覆議鑑定委員會覆議，其結果亦均同此認定，有該二會鑑定意見書、
    覆議意見書各一紙在卷可稽。再被害人田輝夫因本件車禍死亡，與被告之過失行
    為間具有相當之因果關係，本件事證明確，被告犯行洵堪認定。
三、核被告所為，係犯刑法第二百七十六條第一項之過失致人於死罪。被告肇事後，
    主動打電話報警（道路交通事故調查報告表「報案人」欄記載參照），並於警員
    丙○○至現場處理時坦承肇事一節，業據證人丙○○證稱在卷，此屬於對於未發
    覺之罪自首而接受裁判，應依刑法第六十二條前段規定，減輕其刑。爰審酌被告
    前已因過失致死案件，經本院判處有期徒刑陸月，緩刑三年，甫於八十八年三月
    十一日確定，有臺灣花蓮地方法院檢察署刑案資料查註紀錄表在卷可稽，其於緩
    刑期間內因停車不當致被害人車禍身亡，足認其仍未能遵守交通規則，謹慎駕駛
    ，惟其已與被害人家屬達成和解賠償損害，此業據被害人之弟甲○○陳明在卷，
    另斟酌被害人酒後駕車，疏未注意車前狀況，為本件車禍之肇事主因，亦與有過
    失等一切情狀，量處如主文所示之刑，並諭知易科罰金之折算標準。
據上論斷，應依刑事訴訟法第二百九十九條第一項前段，刑法第二百七十六條第一項
、第六十二條前段、第四十一條，罰金罰鍰提高標準條例第一條前段、第二條，判決
如主文。
本案經檢察官李子春到庭執行職務。
中      華      民      國    八十九    年      六      月     二     日
                                  臺灣花蓮地方法院刑事庭
                                      法  官  陳  文  通
右正本證明與原本無異。
如對本判決不服，應於送達後十日內，向本院提出上訴狀。（應抄附繕本）告訴人或
被害人如對於本判決不服者，應具備理由請求檢察官上訴，其上訴期間之計算係以檢
察官收受判決正本之日期為準。
                                      法院書記官
中      華      民      國    八十九    年     六      月       七     日
附錄本判決論罪之法律條文：
刑法第二百七十六條：
因過失致人於死者，處二年以下有期徒刑、拘役或二千元以下罰金。
從事業務之人，因業務上之過失犯前項之罪者，處五年以下有期徒刑或拘役，得併科
三千元以下罰金。


司法院資訊處製作；財團法人民間司法改革基金會備份。
